臺灣高等法院刑事裁定
109年度抗字第114號
抗告人即  
再審聲請人  黃家豪  




上列抗告人即再審聲請人因公共危險案件聲請再審，不服臺灣宜
蘭地方法院中華民國108年12月20日裁定（108年度交聲再字第2
號），提起抗告，本院裁定如下：
    主  文
抗告駁回。     
    理  由
一、原裁定意旨略以：聲請人即受判決人黃家豪因公共危險案件
    ，對於原審民國108年8月16日所為108年度交易字第137號第
    一審確定判決，依刑事訴訟法第420條第1項第6款、第3項之
    規定聲請再審，並指稱原確定判決於確定前有「已存在而未
    為審酌之新事實及新證據」等語，然細繹聲請人所指「原確
    定判決未交代聲請人飲用啤酒之品牌、酒精濃度及容量，亦
    未審酌依聲請人當日之生理狀態，飲用啤酒1瓶後，是否足
    以達到0.56毫克之濃度值，及啤酒1瓶與其酒測值0.56間之
    關聯」等節，顯然僅係聲請人對原確定判決理由所提出之質
    疑，聲請人並未實際提出任何具體情事表明有何事實審法院
    判決前已存在或成立而未及調查斟酌，或於判決確定後始存
    在或成立之事實或證據，且該事證單獨或結合先前已存之證
    據資料，綜合判斷觀察，有何足以動搖原有罪確定判決，而
    認聲請人應受無罪、免訴、免刑或輕於原判決所認罪名之情
    形，聲請人前開所指非屬刑事訴訟法第420條第1項第6款、
    第3項所定顯然足以動搖原確定判決之確實「新事實」、「
    新證據」，其所述情事顯然不合於刑事訴訟法第420條第1項
    第6款所定得以聲請再審之要件，是聲請人依據刑事訴訟法
    第420條第1項第6款之規定聲請再審，為無理由，應予駁回
    。至聲請人另有指稱「原確定判決既認被告所飲用僅酒類中
    酒精濃度較低之啤酒1瓶，未致生交通實害、犯後坦承犯行
    ，家庭狀況勉持之一切可為憫恕之情狀，而量處有期徒刑7
    月之重刑，較之臺灣臺中地方法院108年度中交簡字第2577
    號案件就同為公共危險累犯案件判決處有期徒刑5月之刑度
    ，顯然對聲請人之人身自由有過苛之侵害，有違罪刑相當原
    則」等節，僅係聲請人對原確定判決量刑輕重之質疑，亦不
    合於刑事訴訟法第420條第1項各款得提起再審之事由，聲請
    人以上開情節聲請再審，顯然違背程序規定，亦應一併駁回
    。聲請人本件聲請再審，為無理由，應予駁回。且按聲請再
    審，無停止刑罰執行之效力，刑事訴訟法第430條第1項定有
    明文，是聲請人聲請停止執行顯然於法不合，併此敘明。依
    刑事訴訟法第433條、第434條第1項駁回再審聲請等語。
二、抗告意旨略以：有罪判決確定後，不論「發現新事實」或「
    新證據」，依刑事訴訟法第420條第1項第6款規定，均得為
    聲請再審判斷之標的，本件原確定判決未交代抗告人即聲請
    人飲用啤酒之容量、品牌及所標示之酒精濃度，亦未審酌依
    抗告人當日之生理狀態，飲用啤酒1瓶後，是否足以達到0.5
    6毫克之濃度值？該濃度是否準確？如不準確，原判決所認
    之0.56毫克酒精濃度，即有可議之處。是上開新事實係原判
    決確定前已存在，且未經審酌之新事實，因原判決未審酌判
    斷，依法自得為抗告人即受判決人之利益聲請再審。原裁定
    誤認上述「新事實」為「顯然僅係聲請人對原確定判決理由
    所提出之質疑，抗告人並未實際提出任何具體情事表明有何
    事實審法院判決前已存在或成立而未及調查斟酌，或於判決
    確定後始存在或成立之事實或證據」云云，顯係誤解，故提
    起抗告等語。
三、經查：抗告人於108年4月25日00時57分駕駛車輛經警攔查並
    實施呼氣酒測之結果，其吐氣所含酒精濃度達每公升0.56毫
    克乙節，有宜蘭縣政府警察局羅東分局酒駕公共危險當事人
    酒精測定紀錄表在卷可稽（見警卷第6頁），抗告人於警詢
    及偵查中均自承係於住處飲用啤酒1瓶後駕車外出之事實（
    見警卷第4至5頁、偵卷第13頁），嗣檢察官據抗告人之供述
    內容及上開酒測結果提起公訴，抗告人於原確定判決案件準
    備程序及審判中均就檢察官所起訴之犯罪事實為認罪之陳述
    ，且對於上開酒精測定紀錄表結果亦表示沒有意見（見原審
    交易卷第30、33、34頁），經法官告以簡式審判程序之相關
    規定後，抗告人及檢察官均同意適用簡式審判程序審理，而
    經原審改依簡式審判程序審理判決，其後抗告人不服提起上
    訴，經本院108年度交上易字第346號以其上訴並無具體理由
    而駁回上訴確定，有各該判決書可查，並經本院調取原確定
    判決案件電子卷證核閱無誤。而抗告人行為當日實際飲用之
    酒類品牌、數量暨當時身體狀況等節，本為其本人較為清楚
    ，其若就相關事項與酒精呼氣測定結果間之關係有所爭議，
    自應於判決確定前向法院提出爭執以調查確認，是抗告人於
    案件偵審中既未曾對所測得之酒測呼氣值、飲用酒類之過程
    提出爭執，則原審於判決中直接採信抗告人所供稱之「飲用
    1瓶啤酒」作為事實認定之所憑，而未對上開事項另為說明
    ，乃屬當然。抗告人於本件聲請再審時，復未明確釋明有何
    判決確定前已存在或成立卻未及調查斟酌之「新事實」、「
    新證據」存在及該等事項如何足以動搖原有罪確定判決，抗
    告意旨所稱究竟其飲用之啤酒為鋁罐、瓶裝、容量大小、濃
    度為何，若僅飲用啤酒1瓶依常理應不足以造成酒精濃度達
    每公升0.56毫克等節僅係其主觀上之臆測，而就其確有飲酒
    後不能安全駕駛之事實無關重要；且抗告人於本件原確定判
    決已係第7度犯不能安全駕駛之公共危險罪，有本院被告前
    案紀錄表可稽，原確定判決於依累犯規定加重後處以有期徒
    刑7月，亦難謂無有何違背罪刑相當原則。是原裁定以抗告
    人聲請再審，並未實際提出任何具體情事表明有何事實審法
    院判決前已存在或成立而未及調查斟酌，或於判決確定後始
    存在或成立之事實或證據，且該事證單獨或結合先前已存之
    證據資料，綜合判斷觀察，有何足以動搖原有罪確定判決，
    而認抗告人應受無罪、免訴、免刑或輕於原判決所認罪名之
    判決之情形，非屬刑事訴訟法第420條第1項第6款、第3項所
    定顯然足以動搖原確定判決之確實「新事實」、「新證據」
    ，其所述情事顯然不合於刑事訴訟法第420條第1項第6款所
    定得以聲請再審之要件，駁回其再審之聲請，並說明抗告人
    對原確定判決量刑輕重質疑部分，亦不合於刑事訴訟法第42
    0條第1項各款得提起再審之事由，抗告人以上開情節聲請再
    審，顯然違背程序規定，亦應一併駁回，暨說明抗告人聲請
    停止執行亦於法不合，自無違誤。抗告人所提抗告意旨，純
    係其主觀論述，置原裁定依再審規定所為之論敘理由於不顧
    ，持憑己意，任意指摘，或對原確定判決採證認事及證據之
    調查取捨，空言再為事實上之爭執，是其抗告為無理由，應
    予駁回。
據上論斷，應依刑事訴訟法第412條，裁定如主文。
中　　華　　民　　國　　109 　年　　2 　　月　　12　　日
                  刑事第十四庭  審判長法  官  黃斯偉
                                      法  官  紀凱峰 
                                      法  官  黎惠萍
以上正本證明與原本無異。
不得再抗告。
                                      書記官  李格瑤
中　　華　　民　　國　　109 　年　　2 　　月　　12　　日